# 请教无形资产

提问人：blackyawl 时间：2017-04-17 23:25:59
企业合并中取得的无形资产本身可能是可以单独辨认的，但其计量或处置与有形的或无形的资产一并作价，如天然矿泉水的商标可能与特定的泉眼有关，所以不能独立于该泉眼出售。在这种情况下，如果该无形资产及与其相关的资产各自的公允价不能可靠计量，则应将该资产组(即将无形资产与其相关的有形资产一并)独立于商标确认为单项资产。这句话没看明白，即将无形资产与其相关的有形资产一并，确认单项资产记录在无形资产？固定资产？

回答人：chenyiwei
与其所依附的资产作为一个整体，根据其所依附的资产有无实物形态，确定计入什么项目，例如你说的情况，可将该矿泉水的商标一并计入“无形资产——矿泉水开采权”中，而不是单独确认为一项商标权。